臺灣嘉義地方法院刑事裁定
111年度聲字第513號
聲  請  人  臺灣嘉義地方檢察署檢察官
受  刑  人  陳政騏


上列聲請人因受刑人數罪併罰有二裁判以上，聲請定其應執行之
刑(111年度執字第1169號) ，本院裁定如下：
    主  文
陳政騏所犯如附表所示各罪，所處如附表所示之有期徒刑部分，
應執行有期徒刑參年捌月。
    理  由
一、聲請意旨略以：受刑人陳政騏因違反毒品危害防制條例等案
    件，先後經本院判決確定如附表所示，應依刑法第53條、第
    51條第5 款定其應執行刑，爰依刑事訴訟法第477條第1 項
    聲請裁定等語。
二、按裁判確定前犯數罪者，併合處罰之，刑法第50條第1 項前
    段定有明文。另被告所犯數罪有二裁判以上時，其所犯各罪
    是否合於數罪併罰規定，應以各裁判中最初判決確定者為基
    準，凡在該裁判確定前所犯之各罪，均應依刑法第50條、第
    51條規定，定其應執行之刑。數罪併罰案件之實體裁判確定
    後，即生實質之確定力，除因增加經另案判決確定合於數罪
    併罰之其他犯罪，或原定應執行刑之數罪中有部分犯罪，因
    非常上訴、再審程序而經撤銷改判，或有赦免、減刑等情形
    ，致原裁判定刑之基礎已經變動，或其他客觀上有責罰顯不
    相當之特殊情形，為維護極重要之公共利益，而有另定應執
    行刑之必要者外，法院應受原確定裁定實質確定力之拘束(
    最高法院110 年度台抗大字第489 號刑事裁定參照)。
三、按裁判確定前犯數罪者，併合處罰之。但有下列情形之一者
    ，不在此限：一、得易科罰金之罪與不得易科罰金之罪。前
    項但書情形，受刑人請求檢察官聲請定應執行刑者，依第五
    十一條規定定之；數罪併罰有二裁判以上者，應依刑法第51
    條之規定定其應執行之刑；宣告多數有期徒刑者，於各刑中
    之最長期以上，各刑合併之刑期以下，定其刑期，刑法第50
    條第1項第1款、同條第2項、第53條、第51條第5款分別定有
    明文。復按法律上屬於自由裁量事項，尚非概無法律性之拘
    束，在法律上有其外部界限及內部界限，前者法律之具體規
    定，使法院得以具體選擇為適當裁判，此為自由裁量之外部
    界限。後者法院為自由裁量時，應考量法律之目的，法律秩
    序之理念所在，此為自由裁量之內部界限。法院為裁判時，
    二者均不得有所踰越。在數罪併罰而有二裁判以上，應定其
    應執行刑之案件，法院所為刑之酌定，固屬自由裁量事項，
    然對於法律之內、外部界限，仍均應受其拘束(最高法院91
    年度台非字第32號裁定要旨參照)。末按數罪併罰中之一罪
    ，依刑法規定得易科罰金，若因與不得易科之他罪併合處罰
    結果而不得易科罰金時，原可易科罰金所處之刑，自亦無庸
    為易科折算標準之記載(司法院大法官會議第144號解釋可資
    參照)。
四、經查，受刑人陳政騏因犯如附表所示各罪，經本院以110年
    度易字第143號判決、110年度訴字第269號判決各判處如附
    表所示之刑，均經分別確定在案，其中編號2至36部分經定
    應執行有期徒刑3年4月確定，有上開判決書及臺灣高等法院
    被告前案紀錄表各1 份附卷可稽。惟檢察官既聲請就附表各
    罪定其應執行刑，審酌受刑人於附表編號2至36等罪判決確
    定後，有因增加經附表編號1所示另案判決確定合於數罪併
    罰之其他犯罪，致原裁判定刑之基礎已經變動，而有另定應
    執行刑之必要，則之前各罪曾定應執行刑即當然失效，符合
    最高法院110 年度台抗大字第489 號所謂「一事不再理原則
    」之例外情形，本院自可不受上開原確定裁判實質確定力之
    拘束，而就附表所示各罪更定其應執行刑。是本院定應執行
    刑，不得逾越刑法第51條第5 款所定法律之外部界限，即不
    得重於附表所示各罪之總和；亦應受內部界限之拘束，即不
    得重於附表編號1所定之有期徒刑6月及附表編號2至36所定
    之應執行有期徒刑3年4月之總和。而受刑人所犯如附表編號
    1所示之罪係處得易科罰金之刑，所犯如附表編號2至36所示
    之罪係處不得易科罰金之刑，雖屬刑法第50條第1 項第1 款
    之情形，然檢察官既係依受刑人之請求就附表所示之各罪向
    本院聲請定其應執行刑，有請求更定應執行刑聲請表1 份在
    卷可憑 ，是依刑法第50條第2 項規定，聲請人就附表所示
    各罪聲請定其應執行之刑，核屬正當，應予准許，本院考量
    受刑人所犯各罪罪責、刑罰目的、各罪關係、侵害法益及罪
    數、行為人人格及犯罪傾向等情狀，定其應執行刑如主文所
    示。又受刑人所犯如附表編號1 之罪所處之刑，雖得易科罰
    金，惟經與編號2至36等罪所處不得易科罰金之刑，定其應
    執行刑後，依前揭說明，已不得易科罰金，自無庸諭知易科
    罰金折算標準。至沒收部分，不在定應執行刑範圍之內，仍
    應依原確定判決宣告執行之，附予敘明。
五、依刑事訴訟法第477條第1項，刑法第53條、第51條第5款、
    第50條第2項，裁定如主文。
中　　華　　民　　國　　111 　年　　6 　　月　　30　　日
                  刑事第五庭    法　官　余珈瑢
上列正本證明與原本無異。
如不服本裁定，應於裁定送達後5日內向本院提出抗告狀（應附
繕本）。
中　　華　　民　　國　　111 　年　　6 　　月　　30　　日

                                書記官  賴心瑜
附表：
 編          號  1 2 3  罪          名  毒品危害防制條例 毒品危害防制條例 毒品危害防制條例  宣    告    刑  有期徒刑6月，如易科罰金，以新臺幣1,000元折算壹日 有期徒刑2年 有期徒刑2年  犯  罪  日  期  108年1月13日至108年1月15日 107年10月初某日 107年11月26日  偵查(自訴)機關年  度  案  號  嘉義地檢108年度偵字第4147號 嘉義地檢109年度偵字第6623號 嘉義地檢109年度偵字第6623號 最  後   事實審 法    院 嘉義地院 嘉義地院 嘉義地院  案    號 110年度易字第143號 110年度訴字第269號 110年度訴字第269號  判決日期 110年4月12日 110年12月21日 110年12月21日 確  定   判  決 法    院 嘉義地院 嘉義地院 嘉義地院  案    號 110年度易字第143號 110年度訴字第269號 110年度訴字第269號  判    決確定日期 110年5月10日 111年3月22日 111年3月22日  備        註  嘉義地檢110年度執字第1929號 ①嘉義地檢111年度執字第1169號 ②編號2至36應執行有期徒刑3年4月  

 編          號   4  5  6  罪          名  毒品危害防制條例 毒品危害防制條例 毒品危害防制條例  宣    告    刑  有期徒刑2年2月 有期徒刑2年1月 有期徒刑2年  犯  罪  日  期  107年10月2日 107年10月6日 107年10月9日  偵查(自訴)機關年  度  案  號  嘉義地檢109年度偵字第6623號 嘉義地檢109年度偵字第6623號 嘉義地檢109年度偵字第6623號 最  後   事實審 法    院 嘉義地院 嘉義地院 嘉義地院  案    號 110年度訴字第269號 110年度訴字第269號 110年度訴字第269號  判決日期 110年12月21日 110年12月21日 110年12月21日 確  定   判  決 法    院 嘉義地院 嘉義地院 嘉義地院  案    號 110年度訴字第269號 110年度訴字第269號 110年度訴字第269號  判    決確定日期 111年3月22日 111年3月22日 111年3月22日  備        註  ①嘉義地檢111年度執字第1169號 ②編號2至36應執行有期徒刑3年4月   

 編          號  7 8 9  罪          名  毒品危害防制條例 毒品危害防制條例 毒品危害防制條例  宣    告    刑  有期徒刑2年1月 有期徒刑2年2月 有期徒刑2年1月  犯  罪  日  期  107年10月30日 107年10月31日 107年11月2日  偵查(自訴)機關年  度  案  號  嘉義地檢109年度偵字第6623號 嘉義地檢109年度偵字第6623號 嘉義地檢109年度偵字第6623號 最  後   事實審 法    院 嘉義地院 嘉義地院 嘉義地院  案    號 110年度訴字第269號 110年度訴字第269號 110年度訴字第269號  判決日期 110年12月21日 110年12月21日 110年12月21日 確  定   判  決 法    院 嘉義地院 嘉義地院 嘉義地院  案    號 110年度訴字第269號 110年度訴字第269號 110年度訴字第269號  判    決確定日期 111年3月22日 111年3月22日 111年3月22日  備        註  ①嘉義地檢111年度執字第1169號 ②編號2至36應執行有期徒刑3年4月   

 編          號  10 11 12  罪          名  毒品危害防制條例 毒品危害防制條例 毒品危害防制條例  宣    告    刑  有期徒刑2年 有期徒刑2年1月 有期徒刑2年  犯  罪  日  期  107年11月5日 107年11月9日 107年11月11日  偵查(自訴)機關年  度  案  號  嘉義地檢109年度偵字第6623號 嘉義地檢109年度偵字第6623號 嘉義地檢109年度偵字第6623號 最  後   事實審 法    院 嘉義地院 嘉義地院 嘉義地院  案    號 110年度訴字第269號 110年度訴字第269號 110年度訴字第269號  判決日期 110年12月21日 110年12月21日 110年12月21日 確  定   判  決 法    院 嘉義地院 嘉義地院 嘉義地院  案    號 110年度訴字第269號 110年度訴字第269號 110年度訴字第269號  判    決確定日期 111年3月22日 111年3月22日 111年3月22日  備        註  ①嘉義地檢111年度執字第1169號 ②編號2至36應執行有期徒刑3年4月   

 編          號  13 14 15  罪          名  毒品危害防制條例 毒品危害防制條例 毒品危害防制條例  宣    告    刑  有期徒刑2年3月 有期徒刑2年 有期徒刑2年1月  犯  罪  日  期  107年11月13日 107年11月19日 107年11月24日  偵查(自訴)機關年  度  案  號  嘉義地檢109年度偵字第6623號 嘉義地檢109年度偵字第6623號 嘉義地檢109年度偵字第6623號 最  後   事實審 法    院 嘉義地院 嘉義地院 嘉義地院  案    號 110年度訴字第269號 110年度訴字第269號 110年度訴字第269號  判決日期 110年12月21日 110年12月21日 110年12月21日 確  定   判  決 法    院 嘉義地院 嘉義地院 嘉義地院  案    號 110年度訴字第269號 110年度訴字第269號 110年度訴字第269號  判    決確定日期 111年3月22日 111年3月22日 111年3月22日  備        註  ①嘉義地檢111年度執字第1169號 ②編號2至36應執行有期徒刑3年4月   

 編          號  16 17 18  罪          名  毒品危害防制條例 毒品危害防制條例 毒品危害防制條例  宣    告    刑  有期徒刑2年 有期徒刑2年2月 有期徒刑2年1月  犯  罪  日  期  107年12月2日 107年12月3日 107年12月4日  偵查(自訴)機關年  度  案  號  嘉義地檢109年度偵字第6623號 嘉義地檢109年度偵字第6623號 嘉義地檢109年度偵字第6623號 最  後   事實審 法    院 嘉義地院 嘉義地院 嘉義地院  案    號 110年度訴字第269號 110年度訴字第269號 110年度訴字第269號  判決日期 110年12月21日 110年12月21日 110年12月21日 確  定   判  決 法    院 嘉義地院 嘉義地院 嘉義地院  案    號 110年度訴字第269號 110年度訴字第269號 110年度訴字第269號  判    決確定日期 111年3月22日 111年3月22日 111年3月22日  備        註  ①嘉義地檢111年度執字第1169號 ②編號2至36應執行有期徒刑3年4月   

 編          號  19 20 21  罪          名  毒品危害防制條例 毒品危害防制條例 毒品危害防制條例  宣    告    刑  有期徒刑2年 有期徒刑2年1月 有期徒刑2年1月  犯  罪  日  期  107年12月15日 107年11月17日 107年12月5日  偵查(自訴)機關年  度  案  號  嘉義地檢109年度偵字第6623號 嘉義地檢109年度偵字第6623號 嘉義地檢109年度偵字第6623號 最  後   事實審 法    院 嘉義地院 嘉義地院 嘉義地院  案    號 110年度訴字第269號 110年度訴字第269號 110年度訴字第269號  判決日期 110年12月21日 110年12月21日 110年12月21日 確  定   判  決 法    院 嘉義地院 嘉義地院 嘉義地院  案    號 110年度訴字第269號 110年度訴字第269號 110年度訴字第269號  判    決確定日期 111年3月22日 111年3月22日 111年3月22日  備        註  ①嘉義地檢111年度執字第1169號 ②編號2至36應執行有期徒刑3年4月   

 編          號  22 23 24  罪          名  毒品危害防制條例 毒品危害防制條例 毒品危害防制條例  宣    告    刑  有期徒刑2年1月 有期徒刑2年 有期徒刑2年  犯  罪  日  期  107年11月18日 107年8月25日 107年8月26日  偵查(自訴)機關年  度  案  號  嘉義地檢109年度偵字第6623號 嘉義地檢109年度偵字第6623號 嘉義地檢109年度偵字第6623號 最  後   事實審 法    院 嘉義地院 嘉義地院 嘉義地院  案    號 110年度訴字第269號 110年度訴字第269號 110年度訴字第269號  判決日期 110年12月21日 110年12月21日 110年12月21日 確  定   判  決 法    院 嘉義地院 嘉義地院 嘉義地院  案    號 110年度訴字第269號 110年度訴字第269號 110年度訴字第269號  判    決確定日期 111年3月22日 111年3月22日 111年3月22日  備        註  ①嘉義地檢111年度執字第1169號 ②編號2至36應執行有期徒刑3年4月   

 編          號  25 26 27  罪          名  毒品危害防制條例 毒品危害防制條例 毒品危害防制條例  宣    告    刑  有期徒刑2年 有期徒刑2年 有期徒刑2年1月  犯  罪  日  期  107年8月27日 107年10月16日 107年10月某日  偵查(自訴)機關年  度  案  號  嘉義地檢109年度偵字第6623號 嘉義地檢109年度偵字第6623號 嘉義地檢109年度偵字第6623號 最  後   事實審 法    院 嘉義地院 嘉義地院 嘉義地院  案    號 110年度訴字第269號 110年度訴字第269號 110年度訴字第269號  判決日期 110年12月21日 110年12月21日 110年12月21日 確  定   判  決 法    院 嘉義地院 嘉義地院 嘉義地院  案    號 110年度訴字第269號 110年度訴字第269號 110年度訴字第269號  判    決確定日期 111年3月22日 111年3月22日 111年3月22日  備        註  ①嘉義地檢111年度執字第1169號 ②編號2至36應執行有期徒刑3年4月   

 編          號  28 29 30  罪          名  毒品危害防制條例 毒品危害防制條例 毒品危害防制條例  宣    告    刑  有期徒刑2年1月 有期徒刑2年1月 有期徒刑2年  犯  罪  日  期  107年10月17日 107年12月10日 107年11月初某日  偵查(自訴)機關年  度  案  號  嘉義地檢109年度偵字第6623號 嘉義地檢109年度偵字第6623號 嘉義地檢109年度偵字第6623號 最  後   事實審 法    院 嘉義地院 嘉義地院 嘉義地院  案    號 110年度訴字第269號 110年度訴字第269號 110年度訴字第269號  判決日期 110年12月21日 110年12月21日 110年12月21日 確  定   判  決 法    院 嘉義地院 嘉義地院 嘉義地院  案    號 110年度訴字第269號 110年度訴字第269號 110年度訴字第269號  判    決確定日期 111年3月22日 111年3月22日 111年3月22日  備        註  ①嘉義地檢111年度執字第1169號 ②編號2至36應執行有期徒刑3年4月   

 編          號  31 32 33  罪          名  毒品危害防制條例 毒品危害防制條例 毒品危害防制條例  宣    告    刑  有期徒刑2年 有期徒刑2年 有期徒刑2年3月  犯  罪  日  期  107年11月16日 107年10月23日 107年11月初某日  偵查(自訴)機關年  度  案  號  嘉義地檢109年度偵字第6623號 嘉義地檢109年度偵字第6623號 嘉義地檢109年度偵字第6623號 最  後   事實審 法    院 嘉義地院 嘉義地院 嘉義地院  案    號 110年度訴字第269號 110年度訴字第269號 110年度訴字第269號  判決日期 110年12月21日 110年12月21日 110年12月21日 確  定   判  決 法    院 嘉義地院 嘉義地院 嘉義地院  案    號 110年度訴字第269號 110年度訴字第269號 110年度訴字第269號  判    決確定日期 111年3月22日 111年3月22日 111年3月22日  備        註  ①嘉義地檢111年度執字第1169號 ②編號2至36應執行有期徒刑3年4月   

 編          號  34 35 36  罪          名  毒品危害防制條例 毒品危害防制條例 毒品危害防制條例  宣    告    刑  有期徒刑2年 有期徒刑2年1月 有期徒刑1年5月  犯  罪  日  期  107年10月10日 107年11月11日 107年12月21日  偵查(自訴)機關年  度  案  號  嘉義地檢109年度偵字第6623號 嘉義地檢109年度偵字第6623號 嘉義地檢109年度偵字第6623號 最  後   事實審 法    院 嘉義地院 嘉義地院 嘉義地院  案    號 110年度訴字第269號 110年度訴字第269號 110年度訴字第269號  判決日期 110年12月21日 110年12月21日 110年12月21日 確  定   判  決 法    院 嘉義地院 嘉義地院 嘉義地院  案    號 110年度訴字第269號 110年度訴字第269號 110年度訴字第269號  判    決確定日期 111年3月22日 111年3月22日 111年3月22日  備        註  ①嘉義地檢111年度執字第1169號 ②編號2至36應執行有期徒刑3年4月